# 以持有的第三方长期股权投资参与设立新公司的会计处理

提问人：algren 时间：2013-11-05 15:18:13
假如A公司设立，出资方甲公司以其持有的B公司的长期股权投资（账面价值为800w）作为出资投入A公司。出资合同约定，该甲公司持有的B公司长期股权投资作价1000w，占A公司注册资本2000w的20%。 按照准则，A公司分录为： 借：长期股权投资 1000w 贷：实收资本 2000*20%=400w 资本公积-资本溢价 600w
那么，甲公司应该怎么做会计分录这么做对不对： 借：长期股权投资-对A公司 1000w 贷：长期股权投资-对B公司 800w投资收益 200w

回答人：chenyiwei
本案例中因为甲公司对A公司持股 20 ％，通常理解没有控制权，不构成同一控制下的企业合并，因此你建议的两边各自处理方法基本合理。